臺灣屏東地方法院刑事判決　　　九十三年度簡上字第一七三號
上訴人　臺灣屏東地方法院檢察署檢察官
被　告　丁○○　男　三十四歲（民國五十九年十月二日生）
上列上訴人因被告竊盜案件，不服本院九十三年度簡字第一六
○四號，中華民國九十三年十一月二十四日第一審刑事簡易判決
，提起上訴及移送併案審理（聲請簡易判決處刑案號：九十三年
度偵字第五一九六號，併案案號：九十三年度偵字第五四六七號
、六○三六號、九十四年度偵字第一一二號、三一二號、八二○
號），本院第二審合議庭認不宜逕以簡易判決處刑，改依通常程
序審理，並自為第一審判決如下︰
    主　　　文
原判決撤銷。
丁○○共同以犯竊盜罪為常業，處有期徒刑壹年肆月，扣案之鑰
匙壹支沒收。
    事　　　實
一、丁○○平日無正當職業及收入，為應付日常生活開銷，竟意
    圖為自己不法所有，自民國九十三年十月三日起，連續在附
    表所示之時間、地點，或與陳順明、鄔文瑞（均另案審理）
    共同基於竊盜之犯意聯絡，或單獨行動，以徒手搬運或持鑰
    匙發動機車等方式，竊取戊○○等九人如附表所示之財物，
    得手後變賣現金花用（部分竊得財物已發還，詳如附表所載
    ），並恃此維持生活以之為常業。嗣分別於(一)、九十三年十
    月三十一日十二時十五分，在屏東縣車城鄉海口村漁港，(二)
    、九十四年二月一日十六時，在屏東縣恆春鎮○○路六號旁
    空地為警查獲，扣得丁○○所有鑰匙一支。
二、案經屏東縣警察局恆春分局報請臺灣屏東地方法院檢察署檢
    察官偵查後聲請簡易判決處刑及移送併案審理。
    理　　　由
一、訊之被告丁○○坦承右揭犯罪事實不諱，核與共犯陳順明、
    鄔文瑞於警詢中供述行竊之事實、被害人戊○○、壬○○、
    己○○、辛○○、庚○○、丙○○、莊志雄於警詢中指述失
    竊情節及證人楊憲誠、乙○○、楊海永等人於警詢中證述情
    節相符，並有贓物領據、現場照片、刑案現場位置圖、屏東
    縣警察局車輛尋獲電腦輸入單及車輛失竊個別查詢報表在卷
    可參，復有被告所有供竊取機車使用之鑰匙一支扣案可佐，
    足認被告之自白與事實相符，竊盜犯行堪以認定。
二、有關被告於附表編號三所載時地竊取甲○○之現金部分，被
    害人甲○○於警詢中雖陳稱：「失竊現金約新台幣（下同）
    六千元左右，其中百元鈔票約四千五百元，五十元硬幣約一
    千五百元左右」云云，然已為被告所否認，辯稱：「我只有
    在幸生藥局偷甲○○二千五百元，一百元紙鈔二十張，五十
    元硬幣十個，一共二千五百元」等語；經查，現金為絕對流
    通性之代替物，被害人甲○○指述被告竊取現金六千元左右
    ，除無法確定所失竊之金額外，亦未提出任何具體事證證明
    其被竊之現金確為六千元，實難憑被害人片面所供，認定被
    告本件竊盜之金錢為六千元，依罪疑利益歸被告之法則，自
    應採信被告竊取二千五百元之供詞，而為有利於被告之認定
    。
三、論罪科刑：
(一)、核被告所為，係犯刑法第三百二十二條之常業竊盜罪，被告
    就附表編號五之竊盜犯行，與陳順明有犯意聯絡及行為分擔
    、就附表編號六之竊盜犯行，與鄔文瑞有犯意聯絡及行為分
    擔，均為共同正犯。檢察官原聲請簡易判決處刑，雖就被告
    竊取被害人壬○○財物之竊盜犯行（附表編號二），認係犯
    刑法第三百二十條第一項之普通竊盜罪，惟嗣後請求就被告
    其餘竊盜犯行併案審理，已變更應適用法條為刑法第三百二
    十二條之常業竊盜罪，本院並無變更起訴法條之問題。
(二)、被告如附表編號一及編號三至九之竊盜犯行，雖未據起訴，
    惟該部分行為與附表編號二之竊盜犯行有裁上一罪之連續關
    係，為聲請簡易判決效力所及，本院自應一併審究。原判決
    就被告竊取被害人壬○○財物之竊盜犯行（附表編號二），
    認被告犯刑法第三百二十條第一項之普通竊盜罪，予以論罪
    科刑，固非無見，惟就被告其餘竊盜犯行部分，未及審理，
    自有未洽，檢察官上訴意旨執此指摘原判決不當，為有理由
    ，應予撤銷改判。
(三)、茲審酌被告本件犯罪之動機、目的、手段、犯後坦承錯誤、
    態度良好及所竊得物品大部分已發還被害人，犯罪所生危害
    尚非重大等一切情狀，量處如主文所示之刑。扣案之鑰匙一
    支，為被告所有供犯罪所用之物，已據其供明在卷，應依刑
    法第三十八條第一項第二款規定沒收。另查，被告雖以犯竊
    盜罪為常業，然於本案之前並無任何竊盜前科，參酌被告為
    法定傳染病ＨＩＶ感染患者，有臺灣屏東看守所傳染病個案
    報告單在卷可稽，考量其個人之身體狀況，本院認被告尚無
    宣告強制工作之必要，併此敘明。
四、按檢察官聲請以簡易判決處刑之案件，經法院認定之犯罪事
    實顯然與檢察官據以求處罪刑之事實不符，或於審判中發現
    其他裁判上一罪之犯罪事實，足認檢察官之求刑顯不適當者
    ，應適用通常程序審判之，刑事訴訟法、第四百五十二條及
    第四百五十一條之一第四項但書第二款分別定有明文。本件
    檢察官聲請簡易判決處刑，經原審判決後，檢察官復提起上
    訴，認第一審判決未及審酌被告如附表編號一及編號三至九
    之竊盜犯行，本院審理後認有刑事訴訟法第四百五十一條之
    一第四項但書第二款所規定之情形，應諭知被告如主文第二
    項所示之刑，爰依刑事訴訟法第四百五十五條之一第三項準
    用同法第三百六十九條第一項前段之規定，將原判決撤銷，
    並依同法第四百五十二條之規定，逕依通常程序自為第一審
    判決。
五、據上論斷，應依刑事訴訟法第四百五十五條之一第三項、第
    四百五十二條、第三百六十九條第一項前段、第三百六十四
    條、第二百九十九條第一項前段，刑法第二十八條、第三百
    二十二條、第三十八第一項第二款判決如主文。
本案經檢察官何克昌到庭執行職務
中　　華　　民　　國　九十四　年　　三　　月　二十二　日
                  臺灣屏東地方法院刑事第三庭
                      審判長法  官  楊清安
                            法　官  柯雅惠
                            法　官　楊萬益
上正本證明與原本無異。
如不服本判決應於收受本判決送達後十日內向本院提出上訴書狀
，其未敘述上訴理由者，並得於提起上訴後十日內向本院補提理
由書狀（均須按他造當事人之人數附繕本），切勿逕送上級法院
              　　　        書記官  曾文玲
中　　華　　民　　國　九十四　年　　三　　月　二十二　日
附錄法條：
中華民國刑法第三百二十二條
(常業竊盜)
以犯竊盜罪為常業者，處一年以上七年以下有期徒刑。
附表：
┌──┬───┬────┬──────┬─────┬───┬──────┐
│編號│行為人│犯罪時間│  犯罪地點  │ 犯罪手法 │被害人│  被害財物  │
├──┼───┼────┼──────┼─────┼───┼──────┤
│一  │丁○○│九十三年│屏東縣枋寮鄉│徒手竊取  │戊○○│現金新台幣二│
│    │      │十月三日│中山路屏東客│          │      │千二百元    │
│    │      │十八時二│運車上      │          │      │            │
│    │      │十分    │            │          │      │            │
├──┼───┼────┼──────┼─────┼───┼──────┤
│二  │丁○○│九十三年│屏東縣車城鄉│徒手竊取  │壬○○│皮包一只，內│
│    │      │十月十三│海口路四八巷│          │      │有現金新台幣│
│    │      │日十一時│二八號前Ｄ八│          │      │九千九百元、│
│    │      │二十五分│─三五○八號│          │      │大霸及三星廠│
│    │      │        │自小客車上  │          │      │牌行動電話各│
│    │      │        │            │          │      │一支、中國信│
│    │      │        │            │          │      │託銀行、聯邦│
│    │      │        │            │          │      │銀行、中華商│
│    │      │        │            │          │      │業銀行、玉山│
│    │      │        │            │          │      │銀行信用卡各│
│    │      │        │            │          │      │一張        │
│    │      │        │            │          │      │（已發還）  │
├──┼───┼────┼──────┼─────┼───┼──────┤
│三  │丁○○│九十三年│屏東縣恆春鎮│徒手竊取  │甲○○│現金新台幣二│
│    │      │十月十六│中山路一三八│          │      │千五百元    │
│    │      │日七時五│號幸生藥局  │          │      │            │
│    │      │十八分  │            │          │      │            │
├──┼───┼────┼──────┼─────┼───┼──────┤
│四  │丁○○│九十三年│屏東縣恆春鎮│徒手竊取  │己○○│鋁門及鐵製門│
│    │      │十二月一│恆西路十二號│          │      │柱一批      │
│    │      │日零時許│後方        │          │      │            │
├──┼───┼────┼──────┼─────┼───┼──────┤
│五  │丁○○│九十三年│屏東縣恆春鎮│徒手竊取  │辛○○│鋁條七根、鋁│
│    │陳順明│十二月六│南灣路鞍山巷│          │      │片二片、鐵片│
│    │      │日十三時│一弄二十九號│          │      │一片        │
│    │      │三十分  │前空地      │          │      │（已發還）  │
├──┼───┼────┼──────┼─────┼───┼──────┤
│六  │丁○○│九十三年│屏東縣恆春鎮│徒手竊取  │庚○○│冷氣機二台、│
│    │鄔文瑞│十二月十│福德路一一四│          │      │鍍梓鐵板一片│
│    │      │二日十四│巷七號金聖冷│          │      │（已發還）  │
│    │      │時三十分│氣行        │          │      │            │
├──┼───┼────┼──────┼─────┼───┼──────┤
│七  │丁○○│九十四年│屏東縣恆春鎮│以自備之鑰│丙○○│ＷＦＴ─六四│
│    │      │一月七日│新興路劉部堂│匙一支竊取│      │七號機車一部│
│    │      │十九時許│餐廳前      │          │      │（已發還）  │
├──┼───┼────┼──────┼─────┼───┼──────┤
│八  │丁○○│九十四年│屏東縣恆春鎮│以自備之鑰│蘇淑華│ＰＹＡ─四一│
│    │      │一月二十│恆西路三十三│匙一支竊取│      │九號機車一部│
│    │      │七日十三│巷十一弄前  │          │      │（已發還）  │
│    │      │時許    │            │          │      │            │
├──┼───┼────┼──────┼─────┼───┼──────┤
│九  │丁○○│九十四年│屏東縣恆春鎮│徒手竊取  │莊志雄│冷氣壓縮機二│
│    │      │二月一日│省北路八十四│          │      │部、冷凍櫃壓│
│    │      │十二時許│號前        │          │      │縮機一部    │
│    │      │        │            │          │      │（已發還）  │
└──┴───┴────┴──────┴─────┴───┴──────┘
